臺灣高等法院刑事裁定
110年度聲字第2918號
聲  請  人
即  受刑人  陳銘德



上列聲請人即受刑人對本院中華民國110年6月30日110年度抗字
第968號裁定聲明異議案件，本院裁定如下：
    主  文
聲明異議駁回。
    理  由
一、聲明異議意旨略以：數罪併罰定應執行刑係出於刑罰經濟與
    責罰相當之考量，而非予犯罪行為人或受刑人不當之利益，
    為一種特別的量刑過程，乃對犯罪行為人本身所犯各罪之總
    檢視，除應考量刑為人所犯數罪反映出之人格特性，並應權
    衡審酌刑為人之責任與整體刑法目的及相關刑事政策，並受
    秩序理念規範之比例原則、平等原則、責罰相當原則、重複
    評價禁止原則等自由裁量之內部抽象價值要求界限之支配，
    使以輕重得宜、罪當其責。聲請人即受刑人陳銘德（下稱受
    刑人）所犯如附表各編號所示之罪，雖經鈞院憫恤受刑人而
    合併定應執行刑有期徒刑18年6月確定，但依監獄行刑法規
    定受刑人之累進處遇分數取得標準計算，18年至21年為一個
    階段層次，晉一級之責任分數需336分以上才得進級，不可
    謂不長，受刑人回歸社會重新做人之日子很遙遠，充滿失望
    與無助。為此，對本院110年度抗字第986號刑事裁定依刑事
    訴訟法第167條之1、之2、同法第484條聲明異議，請體恤受
    刑人服刑苦難、雙親已逝、幼子需扶養之情理，再重新裁定
    應執行刑為有期徒刑17年，並准允與其他刑案併合處罰執行
    等語。
二、按對於裁定不服而於法定期間內提起抗告請求救濟，無論其
    書狀形式上是否誤用上訴或異議等其他字樣，固不妨礙其提
    起抗告之效力，但已逾抗告期間，聲請人又明示非對原裁定
    提起抗告或再抗告，則依該書狀之形式及當事人之真意綜合
    觀察，不宜逕認作抗告或再抗告而以逾期為由自程序上駁回
    ，應依其聲請內容所擇定之相關規定具體裁判之。查臺灣宜
    蘭地方檢察署檢察官就受刑人所犯附表各編號之罪向臺灣宜
    蘭地方法院聲請定應執行刑，經該法院於民國110年5月14日
    以110年度聲字第226號裁定應執行有期徒刑20年。經受刑人
    提起抗告後，由本院於110年6月30日以110年度抗字第968號
    裁定撤銷原裁定，並自為裁定應執行有期徒刑18年6月。該
    裁定於110年7月6日送達於受刑人所在監所並由本人親收，
    自翌日即110年7月7日起算抗告期間5日，至110年7月12日屆
    滿（期間末日7月11日為星期日，以次日代之）。受刑人於1
    10年7月14日向臺北監獄提出本件聲明異議狀，已逾抗告期
    間，且經本院向受刑人查詢是否係欲向最高法院提起抗告，
    但受刑人明確表示是向本院聲明異議，有受刑人簽名確認之
    調查表在卷可憑，而臺灣高等檢察署檢察官於同年月7日收
    受裁定，亦未抗告，該裁定已於110年7月12日確定，故本件
    以下仍應依聲請狀所載以對本院110年度抗字第968號裁定聲
    明異議或疑義處理，合先敘明。
三、聲請意旨主張依刑事訴訟法第167條之1、之2、同法第484條
    聲明異議，惟前者係於審理中行交互詰問時，當事人、代理
    人或辯護人就證人、鑑定人之詰問及回答，得以違背法令或
    不當為由，聲明異議，並由審判長對於該異議於程序進行中
    立即處分，該條規定顯不適用於本案定應執行刑裁定之程序
    ，至於同法第484條之聲明異議，係以對檢察官執行之指揮
    為不當者，向諭知該裁判之法院聲明異議，但受刑人本件聲
    請意旨係請求法院重新酌定更低之應執行刑，而非對檢察官
    之執行指揮異議，況且檢察官尚未就本件確定裁定換發指揮
    書，是本案亦無刑事訴訟法第484條之適用，聲請人誤用上
    開程序提出本件聲請，與法不合。又本院上揭確定裁定內容
    為撤銷原裁定，並就附表所示各罪所處之刑，定應執行刑有
    期徒刑18年6月，文義內容明確，無待補充解釋之疑義，是
    聲請人對本院上開裁定聲明疑義，亦無理由。受刑人雖請求
    審酌監獄行刑法及受刑人之家庭生活狀況，再重新裁定應執
    行刑有期徒刑17年云云，基於一事不再理之訴訟基本原則，
    就附表所示各罪所處之刑已經本院裁定應執行刑確定，就相
    同範圍之罪刑即不得再重複定刑，除非另有其他確定科刑裁
    判與附表所示各罪符合數罪併罰者，方得再由檢察官依法向
    該管法院聲請定應執行刑，併此敘明。綜上所述，受刑人對
    本院110年度抗字第968號裁定聲明異議，認無理由，應予駁
    回。
據上論斷，依刑事訴訟法第486條，裁定如主文。
中　　華　　民　　國　　110 　年　　7 　　月　　29　　日
                  刑事第六庭  審判長法　官  劉方慈
                                    法　官  曹馨方
                                    法　官  許曉微
以上正本證明與原本無異。
如不服本裁定，應於收受送達後五日內向本院提出抗告狀。
                                    書記官  徐仁豐
中　　華　　民　　國　　110 　年　　7 　　月　　29　　日